最高法院民事裁定　　　　　　　　　 110年度台抗字第1268號
抗　告　人　海帝溫泉社區管理委員會

法定代理人　徐世芬
訴訟代理人　胡原龍律師
　　　　　　陳思妤律師
上列抗告人因與兆益地產股份有限公司等間請求移轉溫泉水權事
件，為訴之追加、變更，對於中華民國110年7月27日臺灣高等法
院裁定（108年度上字第1323號），提起抗告，本院裁定如下：
    主  文
抗告駁回。
抗告訴訟費用由抗告人負擔。
    理  由
按在第二審為訴之變更或追加，非經他造同意，不得為之。但民
事訴訟法第255條第1項第2款至第6款情形，不在此限，同法第44
6條第1 項定有明文。又在第二審依同法第446條第1項適用第255
條第1項第2款規定變更或追加當事人，須於對造之審級利益及防
禦權之保障無重大影響，始得為之，以兼顧當事人訴訟權益之保
障及訴訟經濟之要求。本件抗告人以相對人兆益地產股份有限公
司（下稱兆益公司）為被告，主張兆益公司興建海帝溫泉社區（
下稱系爭社區），向新北市政府申請溫泉水權（下稱系爭水權）
登記獲准，兆益公司於申請系爭水權時曾承諾於系爭社區管理委
員會即伊成立時，一次無償且全額提供新臺幣（下同）800 萬元
併同系爭水權移轉予伊。又系爭水權管理基金800萬元，伊區（
系爭社區B棟）佔73%，兆益公司上開承諾係第三人利益契約，據
此向臺灣臺北地方法院（下稱臺北地院）起訴請求兆益公司應將
其向新北市政府申請取得水權執照第299026號之系爭水權，移轉
登記予兩造共有，並將伊引水用水量比率登記為73% （第一審卷
第199 頁）。臺北地院判決伊敗訴，伊向原法院提起上訴，並追
加相對人A 棟英屬維京群島商中瑞國際健康事業有限公司（下稱
中瑞公司）、C棟社區管理委員會（下稱C棟管委會，與抗告人、
中瑞公司合稱伊等3 人）為共同原告，變更主張：兆益公司銷售
廣告標榜戶戶溫泉到府、戶戶贈大理石湯屋（下稱系爭廣告），
其與系爭社區房地買受人間房屋預定買賣契約書第16條第1 項、
第3 項約定（下稱系爭約定）溫泉供水設備，屬系爭社區之公共
設施及設備，應由管委會管理。系爭水權管理權係伊等3 人公同
共有，惟系爭社區住戶迄未取得系爭水權，兆益公司顯然違反前
開買賣契約約定，爰依系爭約定、系爭廣告、公寓大廈管理條例
第10 條第2項、第36條規定，變更聲明求為命兆益公司將系爭水
權移轉登記予伊等3 人公同共有。原法院以：抗告人於原訴係依
兆益公司承諾之第三人利益契約，請求將系爭水權移轉為伊與兆
益公司2 人共有。於追加、變更之訴則依系爭約定、系爭廣告，
及公寓大廈管理條例第10條第2項、第36 條規定，請求將系爭水
權移轉為伊等3 人公同共有，先、後二訴社會基礎事實不同，各
區分所有人間並無公同共有關係存在，抗告人與中瑞公司、C 棟
管委會亦無固有或類似必要共同訴訟之關係，抗告人於第二審追
加其2 人為共同原告，將造成其等訴訟上地位之不安定，不利於
兆益公司防禦權之行使，不符民事訴訟法第255條第1項第2 款規
定，復為兆益公司、中瑞公司所不同意，其追加、變更之訴不合
法，爰以裁定駁回，經核於法並無不合。抗告意旨，指摘原裁定
不當，聲明廢棄，非有理由。
據上論結，本件抗告為無理由。依民事訴訟法第495條之1第1 項
、第449條第1項、第95條、第78條，裁定如主文。
中    華    民    國   110    年    11    月    24    日
                      最高法院民事第八庭
                          審判長法官  陳  玉  完  
                                法官  梁  玉  芬  
                                法官  陳  麗  玲  
                                法官  黃  書  苑  
                                法官  謝  說  容  
本件正本證明與原本無異
                                      書  記  官 
中    華    民    國   110    年    11    月    29    日